【裁判字號】    99,易,2072
【裁判日期】    990831
【裁判案由】    傷害
【裁判全文】
臺灣臺中地方法院刑事判決              99年度易字第2072號
公  訴  人  臺灣臺中地方法院檢察署檢察官
被      告  甲○○
上列被告因傷害案件，經檢察官提起公訴(99年度偵字第9630號)
，本院判決如下：
    主    文
甲○○犯傷害罪，處拘役貳拾日，如易科罰金，以新臺幣壹仟元
折算壹日。
    犯罪事實
一、甲○○與丙○2人為朋友，民國99年2月24日下午6時30分許
    ，雙方在甲○○位於臺中市○區○○街114之1號之住家附近
    ，因細故發生爭執後，甲○○基於傷害之故意，徒手拉扯丙
    ○臉部，致丙○受有左顴瘀青腫脹、左顳疼痛、左手麻木及
    頭暈噁心之傷害。
二、案經丙○訴由臺中市警察局第二分局報請臺灣臺中地方法院
    檢察署檢察官偵查起訴。
    理  由
一、程序方面：
(一)本案被告甲○○所犯刑法第277條第1項普通傷害罪，屬刑事
    訴訟法第376條第1款所列之罪，依同法第284條之1規定，第
    一審得由法官獨任進行審判程序，合先敘明。
(二)按被告以外之人於審判外之陳述，雖不符前4條之規定，而
    經當事人於審判程序同意作為證據，法院審酌該言詞陳述或
    書面陳述作成時之情況，認為適當者，亦得為證據。當事人
    、代理人或辯護人於法院調查證據時，知有第159條第1項不
    得為證據之情形，而未於言詞辯論終結前聲明異議者，視為
    有前項之同意，刑事訴訟法第159條之5定有明文。本案判決
    以下所引用檢察官所舉各項證據，業經被告於本院審理時表
    示無意見，同意作為證據，迄於言詞辯論終結前亦未聲明異
    議，本院審酌該等證據之取得過程並無瑕疵，與本案待證事
    實間復具有相當之關聯性，以之為本案證據尚無不當，自得
    採為證據。
二、認定犯罪事實所憑之證據及理由：
    上揭犯罪事實，業據被告甲○○於本院審理時坦承不諱，核
    與證人即告訴人丙○於警詢時證述情節大致相符，此外，並
    有告訴人提出之中國醫藥大學附設醫院診斷證明書1紙附卷
    可稽。綜上各節相互佐證，被告自白核與事實相符，應堪採
    信，本案事證明確，被告犯行堪以認定，應依法論科。
三、論罪科刑之理由：
    核被告甲○○所為，係犯刑法第277條第1項普通傷害罪。爰
    審酌被告與告訴人間因細故發生爭執，未能理性解決紛爭，
    一時氣憤竟訴諸暴力，與告訴人丙○發生肢體拉扯，造成告
    訴人受有傷害，兼衡酌告訴人所受傷害程度尚屬輕微，被告
    於本院審理時坦認犯行，犯罪後態度尚可，惟其迄今尚未與
    告訴人達成和解，賠償告訴人所受之損害等一切情況，量處
    如主文所示之刑，並諭知易科罰金之折算標準。
四、應適用之法律：
    依刑事訴訟法第284條之1、第299條第1項前段，刑法第277
    條第1項、第41條第1項前段，刑法施行法第1條之1第1項、
    第2項前段，判決如主文。
本案經檢察官乙○○到庭執行職務。
中    華    民    國    99    年    8     月    31    日
                  刑事第十七庭    法  官  簡芳潔
以上正本證明與原本無異。
如不服本判決應於收受送達後10日內向本院提出上訴書狀，並應
敘述具體理由；其未敘述上訴理由者，應於上訴期間屆滿後20日
內向本院補提理由書（均須按他造當事人之人數附繕本）「切勿
逕送上級法院」。
                                  書記官  余怜儀
中    華    民    國    99    年    8     月    31    日
附錄論罪科刑法條全文：
中華民國刑法第277條
傷害人之身體或健康者，處3年以下有期徒刑、拘役或1千元以下
罰金。
犯前項之罪因而致人於死者，處無期徒刑或7年以上有期徒刑；
致重傷者，處3年以上10年以下有期徒刑。

司法院資訊處製作；財團法人民間司法改革基金會備份。
